臺灣宜蘭地方法院刑事裁定　　　　　　　93年度簡上字第62號
　　上　訴　人　臺灣宜蘭地方法院檢察署檢察官
　　被　　　告　乙○○　男　4.
上列上訴人因竊盜案件，不服本院羅東簡易庭中華民國九十三年
八月三十日所為之第一審判決（九十三年度羅簡字第二三二號）
，提起上訴，本院判決如下：
    主  文
上訴駁回。
    理  由
一、上訴意旨略以：被告乙○○固因犯竊盜案件，經本院於民國
    九十三年八月三十日以九十三年度羅簡字第二三二號為第一
    審判決，然因被告於本院判決前另基於為自己不法所有之意
    圖，而先後於附表所列時間、地點，以附表所載之方式竊得
    如附表所示之財物，所為涉犯刑法第三百二十一條第一項第
    一款之罪嫌；又因被告如附表所為之二次竊盜行為，要與其
    經本院羅東簡易庭判處之竊盜事實間，具有犯罪時間緊接，
    手段相同且觸犯基本構成要件相同之連續犯裁判上一罪關係
    ，是因原審未及審酌被告乙○○所為如附表所載之竊盜犯行
    ，爰依法提起上訴等語。
二、按刑事訴訟法第四百五十一條第一項之案件，被告於偵查中
    自白者，得向檢察官表示願受科刑之範圍或願意接受緩刑之
    宣告，檢察官同意者，應記名筆錄，並即以被告之表示為基
    礎，向法院求刑或為緩刑宣告之請求；又被告於偵查中被告
    自白犯罪未為第一項之表示者，在審判中得向法院為之，檢
    察官亦得依被告之表示，向法院求刑或請求為緩刑之宣告。
    且依第四百五十一條之一之請求所為之科刑判決不得上訴，
    刑事訴訟法第四百五十一之一第一項、第三項、第四百五十
    五條之一第二項分別定有明文。
三、經查，被告乙○○於偵查中已向檢察官坦承犯行，並經檢察
    官當庭諭知將依刑事訴訟法之規定向法院聲請簡易判決處刑
    後，被告即向檢察官表示願受科刑之範圍為拘役四十日，不
    宣告緩刑（見九十三年度速偵字第三０號卷第十三頁），檢
    察官亦以被告乙○○之請求為基礎向本院聲請簡易判決處刑
    時，並在簡易判決處刑書內為拘役四十日之求刑。是揆諸首
    開刑事訴訟法第四百五十一條之一第一項、第三項、第四百
    五十五條之一第三項之規定，原審依檢察官於偵查中以被告
    乙○○願受科刑之範圍向本院具體求刑而為判決後，自屬不
    得上訴之案件甚明。上訴人仍以被告乙○○尚涉其他竊盜罪
    嫌向本院併案提起上訴，顯為不合法律上之程式，應予駁回
    ，並應依法退回上訴人移送併辦部分，另為適法之處分。
四、依刑事訴訟法第四百五十五條之一第三項、第三百六十七條
    前段，裁定如主文。
本案經檢察官賴慶祥到庭執行職務
中　　華　　民　　國　　94　　年　　2 　　月　　15　　日
                        臺灣宜蘭地方法院刑事第三庭
                            審判長法  官  黃  永  勝
                                  法  官  林  楨  森
                                  法  官  陳  嘉  年
以上正本證明與原本無異。
本件不得上訴。
                                  書記官　詹  玉  惠
中　　華　　民　　國　　94　　年　　2 　　月　　17　　日
附表
┌──┬────┬──────┬───┬──────┬─────┬───┐
│編號│時    間│地        點│被害人│竊得財物    │竊取方法  │ 法條 │
├──┼────┼──────┼───┼──────┼─────┼───┤
│一  │九十三年│宜蘭縣蘇澳鎮│丙○○│新臺幣八千元│乘被害人不│刑法第│
│    │七月六日│存仁路一六九│      │            │注意之際，│三百二│
│    │五時許  │號          │      │            │獨自侵入被│十條第│
│    │        │            │      │            │害人住處行│一項  │
│    │        │            │      │            │竊得手    │      │
├──┼────┼──────┼───┼──────┼─────┼───┤
│二  │九十三年│宜蘭縣蘇澳鎮│甲○○│未竊得任何財│自被害人住│刑法第│
│    │七月三十│過港巷七號  │      │物          │處未上鎖，│三百二│
│    │一日凌晨│            │      │            │客觀上具有│十一條│
│    │二時許  │            │      │            │防閑作用之│第一項│
│    │        │            │      │            │安全設備窗│第二款│
│    │        │            │      │            │戶爬入後，│      │
│    │        │            │      │            │因察覺屋內│      │
│    │        │            │      │            │有人尚未入│      │
│    │        │            │      │            │睡，恐遭人│      │
│    │        │            │      │            │發現而離去│      │
└──┴────┴──────┴───┴──────┴─────┴───┘
